臺灣雲林地方法院刑事判決　　　　　　　　94年度易字第93號
公　訴　人　臺灣雲林地方法院檢察署檢察官
被　　　告　戊○○　男　44歲.
上列被告因竊盜案件，經檢察官提起公訴（94年度偵字第640 號
，並經檢察官當庭擴張犯罪事實（94年度偵字第1244、1394、16
54號），被告就被訴事實為有罪之陳述，經本院合議庭裁定依簡
式審判程序審理，本院判決如下：
    主  文
戊○○連續於夜間侵入住宅、攜帶兇器竊盜，累犯，處有期徒刑
壹年。扣案之油壓剪壹支、雙面膠厚紙板拾貳張、雙面膠壹捲、
綁有釣魚線之鉛片壹個，均沒收之。
    事  實
一、戊○○前於民國90、91年間因傷害案件，經臺灣嘉義地方法
    院分別判處有期徒刑5 月、6 月確定，嗣合併定應執行刑為
    有期徒刑9 月，91年10月31日入監執行，92年7 月31日甫執
    行完畢。猶不知悔改，復基於概括犯意，意圖為自己不法之
    所有，連續為下列行為：
  (一)94年1 月25日下午4 時，在雲林縣虎尾鎮頂溪里崁腳27之3
    號旁之「福德宮」，及同日16時30分許，在雲林縣虎尾鎮惠
    來里惠來112 號「福德宮」，分別以厚紙板貼雙面膠綁線釣
    魚之方式，竊取分別為丙○○、乙○○二人所負責保管之賽
    錢箱內之新台幣（下同）各100 元，共200 元，得手後花用
    殆盡。
  (二)同年1 月29日凌晨4 時許之夜間，持其所有，質地堅硬、客
    觀上具有危險性之油壓剪1 支，進入雲林縣林內鄉○○村○○路3 號己○○住處之庭院，竊取庭院內己○○所有之家用
    電纜線共約20斤，得手後欲離去之際，為鄰居發現報警而當
    場查獲，並扣得上開油壓剪1 支。
  (三)同年3 月11日下午8 時30分許，在雲林縣虎尾鎮下溪里下溪
    29號旁之「福德宮」，以同前之厚紙板貼雙面膠綁線之釣魚
    方式，竊得甲○○所負責保管之賽錢箱內之642 元（100 元
    紙鈔3 張、50元硬幣2 個、10硬幣23個、1 元硬幣2 個），
    嗣為警查獲，並扣得其所有之貼有雙面膠厚紙板12張及雙面
    膠1 捲。
  (四)同年3 月22日凌晨4 時30分許，持客觀具有危險性，足供兇
    器使用之鋼絲剪1 支，在雲林縣斗南鎮阿丹里溫厝線91分8
    低1 之2 往西100 公尺處，竊得臺灣電力公司所有之PVC 風
    雨線，旋為警查獲，並扣得現場遺留供其剪風雨線之大型鋼
    剪1 支。
  (五)同年4 月9 日下午7 時5 分許，在雲林縣土庫鎮○○路44號
    「福德宮」，將鉛片貼上雙面膠並綑綁釣魚線後，以鉛片垂
    入功德箱內沾粘紙鈔之方式，竊得庚○所負責保管之功德箱
    內香油錢200 元。嗣為民眾陳瑞岳發現並報警處理，當場扣
    得100元鈔票2 張（已發還）及綁有釣魚線之鉛片1 個。
二、案經雲林縣警察局斗六分局報請臺灣雲林地方法院檢察署檢
    察官偵查起訴，雲林縣警察局斗南分局、虎尾分局報請臺灣
    雲林地方法院檢察署檢察官偵查，並經蒞庭檢察官當庭擴張
    起訴事實。
    理  由
一、程序方面：
　(一)本件被告戊○○所犯為死刑、無期徒刑、最輕本刑三年以上
    有期徒刑及高等法院管轄第一審案件以外之罪，並經被告於
    準備程序進行中，就前揭被訴事實為有罪之陳述，經法官告
    知簡式審判程序之旨，並聽取公訴人、被告之意見後，合議
    庭認為適宜，依刑事訴訟法第273 條之1 第1 項之規定，裁
    定進行簡式審判程序。
  (二)被告就犯罪事實一(一)、(三)、(四)、(五)關於竊取雲林縣虎尾鎮頂
    溪里崁腳27之3 號旁、虎尾鎮惠來里惠來112 號、虎尾鎮下
    溪里下溪29號旁及土庫鎮○○路44號之「福德宮」內之香油
    錢及臺灣電力公司所有之PVC 風雨線等事實，業經公訴檢察
    官當庭擴張起訴事實，且該事實與原起訴之犯罪事實有連續
    犯之裁判上一罪關係，本院自應併予審理。
  (三)被告就犯罪事實一(二)之攜帶油壓剪，於夜間進入雲林縣林內
    鄉○○村○○路3 號己○○住處之庭院，係屬觸犯刑法第32
    1 條第1 項第1 、3 款之於夜間侵入住宅，攜帶兇器加重竊
    盜罪，業經公訴檢察官當庭更正，本院自應就公訴檢察官當
    庭所主張之法條加以審理。
二、認定犯罪事實所根據的證據及理由：
  (一)被告戊○○之自白。
  (二)被害人郡春良、乙○○、己○○、甲○○、臺灣電力公司代
    理人辛○○（任巡修股長職務）、庚○等人之指述。
  (三)證人陳瑞岳之證述。
  (四)查獲時照片5 張（被害人甲○○之香油錢）、查獲時照片6
    張（油壓剪及己○○之電纜線）、查獲時現場照片8 張（
    PVC 風雨線及大型鋼剪等工具）、查獲時照片2 張（鉛片及
    百元卷2 張）。
  (五)甲○○具領之贓物認領保管單、己○○具領之贓物認領保管
    單、辛○○具領之贓物認領保管單、庚○具領之贓物認領保
    管單。
三、論罪科刑的理由：
  (一)按油壓剪及大型鋼剪各1 支，其質地堅硬，依社會一般觀念
    足以對人之生命、身體、安全構成威脅，在客觀上顯然具有
    危害性，應屬兇器。核被告戊○○所為，就犯罪事實一(一)、
    (三)、(五)係犯刑法第320 條第1 項之普通竊盜罪；就犯罪事實
    一(二)係犯刑法第321 條第1 項第1 、3 款之於夜間侵入住宅
    、攜帶兇器加重竊盜罪；就犯罪事實一(四)係犯刑法第321 條
    第1項第3款之攜帶兇器竊盜罪。
  (二)被告就上揭犯罪事實一(一)、(三)、(五)之普通竊盜、犯罪事實一
    (二)之於夜間侵入住宅攜帶兇器加重竊盜、犯罪事實一(四)之攜
    帶兇器加重竊盜等之行為間，時間緊接，所犯基本構成要件
    相同，顯係基於概括犯意反覆為之，為連續犯，應依刑法第
    56條之規定論以連續於夜間侵入住宅，攜帶兇器竊盜之一罪
    ，並依法加重其刑。
  (三)被告前於90、91年間因傷害案件，經臺灣嘉義地方法院分別
    判處有期徒刑5 月、6 月確定，嗣合併定應執行刑為有期徒
    刑9 月，91年10月31日入監執行，92年7 月31日甫執行完畢
    ，有臺灣雲林地方法院檢察署刑事資料查註紀錄表、臺灣雲
    林地方法院被告院內索引卡紀錄表及臺灣高等法院被告全國
    前案紀錄表各1 件在卷可參，其於5 年內再犯有期徒刑以上
    之本罪，為累犯，應依法加重其刑，併遞加重之。
  (四)爰審酌被告僅為國中畢業，智識程度不高，又因83年間發生
    車禍，少了一條腿，僅能幫父親從事田裡較輕鬆之工作，及
    其於犯罪後深知悔悟，坦承犯行，犯罪後態度尚佳，暨部分
    被害人於本院審理時到庭表示願意原諒被告，希望被告改過
    ，不要再偷東西等一切情狀，量處如主文所示之刑，以資儆
    懲。
  (五)扣案之油壓剪1 支、雙面膠厚紙板12張、雙面膠1 捲、綁有
    釣魚線之鉛片1 個等物，為被告所有，且係供犯罪所用之物
    ，業經被告供明在卷，應依刑法第38條第1 項第2 款之規定
    ，宣告沒收之。至於扣案之大型鋼剪1 支，雖係供犯罪所用
    之物，惟係他人遺留現場，非被告所有，本院依法無從為沒
    收之宣告。又移送被告竊取臺灣電力公司PVC 風雨線所查扣
    之鐵條10條，係現場遺留之物，及老虎鉗1 支、尖嘴鉗1 支
    、小型壓力鉗1 支、小鐵鑿1 支、安全通繩1 支、輔助繩4
    條、手套3 隻、PVC 膠袋3 綑、釣魚線1 綑、美工刀5 支、
    塑膠袋3 只等物，雖係被告所有，然均非供犯罪所用之物，
    亦經被告供明在卷（詳見本院94年6 月2 日審理筆錄），本
    院依法亦無從為沒收之諭知，附此敘明。
四、適用之法律：
  (一)刑事訴訟法第273 條之1 第1 項、第299 條第1 項前段。
  (二)刑法第56條、第321 條第1 項第1 、3 款、第47條、第38條
    第1項第2款。
本案經檢察官丁○○到庭執行職務。
中　　華　　民　　國　　94　　年　　6 　　月　　16　　日
                  刑事第四庭    法  官  李淑惠
以上正本證明與原本無異。
如不服本判決應於送達後10日內向本院提出上訴狀。
                                書記官　徐基典
中　　華　　民　　國　　94　　年　　6 　　月　　16　　日
附錄論罪法條
刑法第321條（加重竊盜罪）
犯竊盜罪而有左列情形之一者，處六月以上、五年以下有期徒刑
：
一  於夜間侵入住宅或有人居住之建築物、船艦或隱匿其內而犯
    之者。
二  毀越門扇、牆垣或其他安全設備而犯之者。
三  攜帶兇器而犯之者。
四  結夥三人以上而犯之者。
五  乘火災、水災或其他災害之際而犯之者。
六  在車站或埠頭而犯之者。
前項之未遂犯罰之。
